---
title: "Dynamic report"
output: html_document
params:
  v: NA
---
# GEO芯片`r params$v$geoid`分析报告
### 1、数据下载
```{r echo=FALSE}
if(is.null(params$v$geoid)){
  HTML("没有输入芯片名称，或没有成功下载芯片数据。")
  return(NULL)
}else{
  HTML("从NCBI GEO 公共数据库下载")
}

```

从NCBI GEO 公共数据库下载`r params$v$geoid`的Series Matrix File数据文件，包含22个样本，n个基因。

### 2、分组情况
芯片样本根据——特征进行分组，包含22个胃癌样本，8个健康样本，并依据——为样本进行配对。

#### 图2.1 正则化表达矩阵箱线图结果
```{r echo=FALSE}
if(is.null(params$v$geoid)){
  print("没有生成箱线图结果")
  return(NULL)
}else{
  print("箱线图")
}

```


#### 图2.2 聚类结果

#### 图2.3 PCA结果


### 3、差异表达
使用limma R包计算差异表达情况(|logFC|>1 & P<0.05)，共找到628个满足条件的差异基因(保存在2685/1diff/diff.xls)。其中350个基因上调(保存在2685/1diff/diffUp.xlsx)，278个基因下调(保存在2685/1diff/diffDown.xlsx)。

#### 表1 差异基因表格前十个基因
```{r echo=FALSE,results='asis'}
suppressMessages(library(stargazer))
#stargazer::stargazer(head(params$v$dataexprN), type = "html", title = "Table with stargazer")
```


Table

注：
Gene             基因symbol
logFC            log(差异倍数)
AveExpr         平均表达值
t                检验值
P.Value          统计P值

#### 图3.1 基因差异最大的8个基因连线示意图

#### 图3.2 火山图

#### 图3.3 热图
### 4、通路分析
#### 4.1 GO分析

#### 4.2 KEGG分析


```{r}
# The `params` object is available in the document.
params$v$geoid
```

A plot of `params$v$geoid` random points.

```{r}
#plot(rnorm(params$v), rnorm(params$v))
if(!is.null(params$v$dataSerise)){
  boxplot(params$v$dataExpr,outline=FALSE, notch=T, las=2)
}else{
  print("wrong in 2")
}


```
draw a picture

```{r}
    
```

